臺灣新竹地方法院民事簡易判決  
110年度竹簡字第213號
原      告  陳怡年  
訴訟代理人  黃靖芸律師
被      告  邵琮傑即邵志強

上列當事人間返還借款事件，本院於民國110年8月24日辯論終結
，判決如下：
    主      文
被告應給付原告新臺幣貳拾萬伍仟元，及自民國一一○年二月二
十四日起至清償日止，按週年利率百分之五計算之利息。
訴訟費用新臺幣貳仟貳佰壹拾元由被告負擔。
本判決得假執行。
    事實及理由
一、原告起訴主張：被告與原告為同學關係，因有資金周轉需求
    ，因而向原告借款，原告已分別於109年7月6日轉帳新臺幣
    （下同）30,000元至被告銀行帳戶、109年7月24日匯款100,
    000元予被告、109年8月18日轉帳10,000元給被告指定之人
    、109年8月31日轉帳30,000元予被告、109年9月6日提領10,
    000元及109年10月18日提領25,000元交付給被告，以上合計
    205,000元，惟被告迄今仍未清償上開借款，經原告多次催
    討，被告均置之不理。為此，爰依法請求被告清償前開借款
    。並於本院聲明：被告應給付原告205,000元，及自支付命
    令送達之翌日起至清償日止，按週年利率百分之5計算之利
    息。
二、被告則以：我認為金額不對，數字有差距，我沒有算，這個
    金額我也認了；我和原告是國中同學，在20年前是男女朋友
    ，原告知道我的情形，原告在LINE有說借我錢是她希望能幫
    我，如果我賺錢再還她等語。並於本院聲明：原告之訴駁回
    。
三、原告主張之上開事實，業據其提出雙方通訊軟體對話截圖、
    銀行提領明細、轉帳紀錄及匯款申請書影本為證，而被告到
    庭承認有向原告借款205,000元，自堪信原告之主張為真實
    。
四、按稱消費借貸者，謂當事人一方移轉金錢或其他代替物之所
    有權於他方，而約定他方以種類、品質、數量相同之物返還
    之契約；借用人應於約定期限內，返還與借用物種類、品質
    、數量相同之物。民法第474條第1項、第478條分別定有明
    文。又查被告既尚未清償上開借款予原告，已如前述，則被
    告自應依法負返還之責，從而，原告依兩造間借貸之法律關
    係，請求請被告返還借款205,000元，自屬有據。
五、末按給付有確定期限者，債務人自期限屆滿時起，負遲延責
    任。給付無確定期限者，債務人於債權人得請求給付時，經
    其催告而未為給付，自受催告時起，負遲延責任。其經債權
    人起訴而送達訴狀，或依督促程序送達支付命令，或為其他
    相類之行為者，與催告有同一之效力。遲延之債務，以支付
    金錢為標的者，債權人得請求依法定利率計算之遲延利息。
    應付利息之債務，其利率未經約定，亦無法律可據者，週年
    利率為百分之5，民法第229條第1、2項、第223條第1項、第
    203條第1項定有明文。依原告提出兩造對話截圖所示，兩造
    部分借款有約定還款時間，部分借款係屬無確定期限債務，
    惟原告於109年11月16日對於被告所積欠之上開全部款項對
    被告做確認催告，且均無約定利率，依前開規定，則原告請
    求自支付命令送達之翌日即110年2月24日起至清償日止，按
    週年利率百分之5計算之法定遲延利息，應予准許。
六、綜上所述，原告請求被告返還借款205,000元，及自支付命
    令送達翌日即110年2月24日起之清償日止，按週年利率百分
    之5計算之利息，為有理由，應予准許。又本件係依民事訴
    訟法第427條第1項適用簡易訴訟程序所為被告敗訴之判決，
    爰依民事訴訟法第389條第1項第3款之規定，依職權宣告假
    執行。
據上論結，本件原告之訴為有理由，依民事訴訟法第436條第2項
、第78條、第389條第1項第3款，判決如主文。
中　　華　　民　　國　　110 　年　　9 　　月　　7 　　日
                  新竹簡易庭    法  官  邱玉汝
以上正本係照原本作成。
如對本判決上訴，須於判決送達後20日內，向本院提出上訴狀；
如委任律師提起上訴者，應一併繳納上訴審裁判費。
中　　華　　民　　國　　110 　年　　9 　　月　　7 　　日
                                書記官  陳筱筑